【裁判字號】    89,交易,284
【裁判日期】    890731
【裁判案由】    過失致死
【裁判全文】
臺灣臺中地方法院刑事判決                        八十九年度交易字第二八四號
    公  訴  人  臺灣台中地方法院檢察署檢察官
    被      告  甲○○
右列被告因過失致死案件，經檢察官提起公訴 (八十九年度偵字第二八四號)，本院
判決如左：
    主  文
甲○○因過失致人於死，處有期徒刑肆月，如易科罰金，以佰元折算壹日。緩刑貳
年。
    事  實
一、甲○○於民國八十八年十二月十七日十八時五十分許，駕駛車牌號碼ＮＭ－五一
    五三號自用小客車（起訴書誤載為自用小客貨車），沿台中市○○區○○路由市
    區往大雅方向行駛，行經安林路七十三號前，適因乙○○先前駕駛車號Ｎ二－六
    七八二號自用小客車，亦行經該處，本應注意車前狀況隨時採取必要之安全措施
    ，避免危險之發生，而疏未注意，致所駕駛之車號Ｎ二－六七八二號自用小客車
    左後照鏡撞及橫越道路亦疏未注意左右來車之行人連進旺，致連進旺跌倒於甲○
    ○駕車行駛之車道內（乙○○所犯過失致死罪部分，未據起訴），乙○○於連進
    旺倒地後，為防止連進旺遭來車不慎輾撞，乃下車於連進旺前方攔阻來車而示意
    甲○○停車。而甲○○亦本應注意車前狀況，隨時採取必要之安全措施，以避免
    危險之發生，而依當時天候雨，暮光，路面濕潤，無缺陷及無障礙物，視距不良
    ，然無不能注意之情形，甲○○竟疏未注意及此，仍以時速四十五公里左右之速
    度行駛，致煞避不及而撞及乙○○及已倒地之連進旺二人，造成乙○○受傷（過
    失傷害部分未據告訴），及連進旺受有頭部外傷顱腦損傷之傷害，連進旺於送醫
    後不治死亡。甲○○於肇事後，犯罪未被發覺前，即主動向警察報案，並向到場
    處理之警員陳述肇事經過，自首而接受裁判。
二、案經台中市警察局第四分局（起訴書誤載為第三分局）報告台灣台中地方法院檢
    察署檢察官相驗後自動檢舉偵查起訴。
    理  由
一、訊據被告甲○○固坦承於前揭時地撞及證人乙○○，惟矢口否認有撞及被害人連
    進旺致其死亡，辯稱伊所駕駛汽車右前方保險桿僅擦撞被害人連進旺而將其往前
    推而已，當不致造成連進旺死亡云云。經查，被告於右揭時地駕駛自小客車肇事
    ，撞及被害人連進旺並致其死亡之事實，業據被告於警偵訊中坦承不諱，並經證
    人乙○○迭於警、偵訊及本院審理時證稱屬實，復有台中市○○○道路交通事故
    調查報告表、肇事車輛照片二十四張附卷可參。而被害人連進旺確因本件車禍死
    亡，亦經台灣台中地方法院檢察署檢察官督同法醫師相驗明確，並製有勘驗筆錄
    、相驗屍體證明書、驗斷書等件在卷可稽。按汽車行駛時，駕駛人應注意車前狀
    況，並隨時採取必要之安全措施，道路交通安全規則第九十四條第三項定有明文
    。被告甲○○既領有駕駛執照，業據其坦承在卷，其對上開規定應無不知之理，
    而依卷附道路交通事故調查報告表所載，當時天候雨，暮光，路面濕潤，無缺陷
    及無障礙物，視距不良，然並無不能注意之情形，其竟未注意及此，而發生本件
    車禍致被害人連進旺死亡，其所為自屬有過失無訛。雖本件被害人橫越道路時亦
    未注意左右來車，而逕行穿越馬路，致遭乙○○駕駛之車輛撞及倒地，被害人及
    乙○○均亦同有過失，惟被告與乙○○、被害人之過失既併合為本件車禍發生之
    原因，亦無解於被告過失責任之成立。再者，被害人連進旺確係因本件車禍死亡
    ，其與被告甲○○之過失行為間，復有相當之因果關係，是被告所辯顯係事後卸
    責之詞，不足採信，事證明確，被告犯行洵堪認定。
二、核被告所為，係犯刑法第二百七十六條第一項之過失致死罪。被告於肇事後，犯
    罪未被發覺前，即主動向警察報案，並向到場處理之警員陳述肇事經過，自首而
    接受裁判，有道路交通事故調查報告表一份可憑，核與刑法第六十二條前段自首
    構成要件相符，應依法減輕其刑。爰審酌被告之過失程度、被害人因本件車禍死
    亡所生之危害其犯後已與被害人家屬達成和解，有調解書影本一件在卷可按，而
    對本件車禍之發生，證人乙○○、被害人連進旺亦同有過失等一切情狀，量處如
    主文所示之刑，併諭知易科罰金之折算標準。末查，被告前未曾受有期徒刑以上
    刑之宣告，有卷附臺灣高等法院被告全國前案紀錄表可按，其因過失而罹刑典，
    且已與被害人家屬達成民事和解賠償損害已如前述，經此起訴審判，當知所警惕
    ，信無再犯之虞，本院認對其所宣告之刑以暫不執行為當，併論知緩刑二年，以
    啟自新。
三、另證人乙○○對伊因未注意車前狀況而過失先撞及被害人連進旺，致其跌倒於被
    告行駛之車道內，而終發生本案之情始終坦承不諱，並參以卷附事證資料可悉，
    其過失行為與本案被害人連進旺之死亡間，應有相當之因果關係存在，故亦涉有
    過失致死之罪嫌，然此部份未經檢察官起訴，是應另由檢察官偵查起訴，附此敘
    明。
據上論斷，應依刑事訴訟法第二百九十九條第一項前段，刑法第二百七十六條第一項
、第六十二條前段、第四十一條、第七十四條第一款，罰金罰鍰提高標準條例第一條
前段、第二條，判決如主文。
中      華      民      國      八十九      年    七    月    三十一    日
          臺灣臺中地方法院交通法庭
                                          法  官  陳  淑  芳
右正本證明與原本無異。
如不服本判決，應於判決送達後十日內，向本院提出上訴狀。
                                          書記官
中      華      民      國      八十九      年     八     月    三      日


司法院資訊處製作；財團法人民間司法改革基金會備份。
